臺灣高等法院刑事判決　　　　　　　　100年度上易字第434號
上　訴　人　臺灣新竹地方法院檢察署檢察官
被　　　告　林錦樓
　　　　　　黃志強
　　　　　　劉文智
上列上訴人因竊盜案件，不服臺灣新竹地方法院99年度易字第15
2、153號，中華民國99年12月24日第一審判決（起訴案號：臺灣
新竹地方法院檢察署99年度偵字第2310號），提起上訴，本院判
決如下：
    主  文
上訴駁回。
    理  由
一、本件判決所認定之事實、證據及理由均與附件之第一審判決
    書記載相同，除補充被告林錦樓於本院審理中已經坦白認罪
    外，餘均引用之。
二、原審以被告林錦樓、黃志強、劉文智三人罪證明確，被告林
    錦樓適用刑法第28條、第321條第1項第4款、第320條第1項
    論處；黃志強係累犯，適用刑法第28條、第321條第1項第4
    款、第47條第1項；被告劉文智適用刑法第28條、第321條第
    1項第4款論處。就被告三人結夥三人以上竊盜部分並審酌被
    告三人因一時缺錢，在擺放數百噸鋼筋之現場僅竊取100多
    公斤鋼筋，變現1,000餘元，於工作之便趁隙為之，未對他
    人生命身體心裡造成危害三人惡性不重，斟酌其等涉案程度
    及犯後態度等一切情狀，認犯罪情狀有顯可憫恕之處，如科
    以加重竊盜之法定最低度刑猶嫌過重，而有情輕法重之憾，
    爰引刑法第59條酌減其刑；就被告林錦樓另犯普通竊盜部分
    ，審酌被告林錦樓守法意識薄弱，但竊盜所得不高，手段平
    和，且坦承犯行等情狀，量處林錦樓有期徒刑4月、3月，應
    執行有期徒刑6月；黃志強有期徒刑4月；劉文智有期徒刑3
    月，且均諭知易科罰金之折算標準，其認識用法並無違誤，
    量刑亦屬適當。檢察官上訴意旨略以：刑之量定，固屬法院
    自由裁量事項，然仍應受比例原則、平等原則、罪刑相當原
    則支配。關於刑之酌減，必須犯罪情狀可憫恕時，且犯罪另
    有特殊原因，客觀上足以引起一般同情，認為宣告法定低度
    行仍嫌過重，始得為之，犯罪情節輕微僅得於法定刑內從輕
    科刑，不得為酌減其刑之理由。原審以被告林錦樓、黃志強
    、劉文智結夥三人竊盜，因缺錢花用偷鋼筋變賣，所得僅
    1,000餘元，犯罪情節輕微，科以最低度刑仍嫌過重予以減
    刑等語，其犯罪情節難以引起一般同情，更見被告三人恣意
    輕忽他人權利，不符刑法第59條酌減其刑之事由，被告林錦
    樓個人竊取鐵板部分，量刑亦屬過輕等語。惟按刑法第59條
    與第57條兩條適用上固有區別，惟其所謂「犯罪之情狀」與
    「一切情形」，並非有截然不同之領域，故適用第59條酌量
    減輕其刑時，並不排除第57條所列舉10款事由之審酌，而第
    59 條與第57條之適用，同屬審判人員自由裁量之職權範圍
    ，原判決已說明其審酌本件被告犯罪有顯可憫恕之事由，因
    而依刑法第59條酌量減輕其刑之理由，亦屬事實審法院量刑
    之裁量行使，檢察官上訴執此所為之指摘，難認係第三審合
    法之上訴理由（最高法院99年度台上字第6420號判決意旨參
    照）。原審就其認為被告三人犯罪情節輕微，犯罪情狀有可
    憫恕之處，恐有情輕法重之憾已經詳為說明，被告林錦樓於
    本院亦供稱變賣所得供買便當飲料等基本民生消費，而非用
    於非生活必需品乃至奢侈品，被告三人均為從事基層勞力工
    作者，如果有心，應可竊取更多圖得鉅額不法所有，然其等
    僅竊取100餘公斤鋼筋，不無稍有可憫恕之處，此種情節科
    以法定最輕本刑6月，實有情輕法重之慮；另就被告林錦樓
    所犯普通竊盜罪之量刑考量業已詳加說明，此為原審裁量權
    之行使，上訴意旨所指，容有誤會，其上訴求為撤銷原判決
    更為適法之裁判云云，為無理由，應予以駁回。
據上論斷，應依刑事訴訟法第368條、第373條，判決如主文。
本案經檢察官陳大偉到庭執行職務。
中    華    民    國   100    年    4     月    27    日
                  刑事第十庭  審判長法  官  宋  祺
                                    法  官  陳明珠
                                    法  官  林孟宜
以上正本證明與原本無異。
不得上訴。
                                    書記官  王靜怡
中    華    民    國   100    年    4     月    28    日